【裁判字號】    90,自,39
【裁判日期】    900927
【裁判案由】    詐欺
【裁判全文】
臺灣屏東地方法院刑事判決                              九十年度自字第三九號
    自  訴  人  甲○○
    被      告  乙○○
右列被告因詐欺案件，經自訴人提起自訴，本院判決如左：
     主  文
本件自訴不受理。
     理  由
一、自訴意旨略以：被告乙○○為案外人鄭達峰之母，緣鄭達峰前於民國七十八年間
    向自訴人詐騙新臺幣（下同）五十七萬元，經判決確定，嗣先後於八十二年一月
    十六日及八十六年三月十五日兩度與自訴人和解，被告意圖為其子鄭達峰脫罪，
    均為保證人而負連帶責任，惟鄭達木迄今仍有欠款未予清償，被告為鄭達峰詐欺
    罪行之共同正犯云云。
二、按駁回自訴之裁定已確定者，非有刑事訴訟法第二百六十條各款情形之一，不得
    對同一案件再行自訴；不得提起自訴而提起者，應諭知不受理之判決，刑事訴訟
    法第三百二十六條第四項及第三百三十四條分別定有明文。又所謂同一案件，係
    指所訴彼此兩案為同一被告，其被訴之犯罪事實亦屬同一者而言，而其彼此兩案
    所訴被告同一，被訴之犯罪事實亦無異，不因前後所主張之罪名有異即可謂非同
    一案件，復有最高法院所著四十九年台上字第三一五號判例可資參照。
三、查自訴人前於八十九年間同以乙○○為被告，提起內容略為「七十八年間鄭達峰
    向自訴人借款五十七萬元。八十二年一月十六日乙○○與謝昆正及鄭達峰至自訴
    人住處洽談所餘二十七萬六千二百元欠款事宜，並簽立和解書一份，由乙○○任
    保證人並負連帶責任。八十六年三月十五日乙○○復簽立調解書一份，再次保證
    鄭達峰依期將所餘十二萬五千元欠款還清，並由乙○○負連帶責任，惟鄭達峰至
    今仍欠款四萬未還，是乙○○顯有背信及侵占罪嫌」之自訴，嗣經本院以八十九
    年度自字第一○三號調查，認屬民事糾紛，於八十九年十二月二十七日裁定駁回
    自訴，並於九十年一月四日確定在案；嗣自訴人迨九十年一月八日始不服而抗告
    於臺灣高等法院高雄分院，經該院以超過法定抗告期間，不合法律上之程式為由
    ，予以駁回，有本院八十九年度自字第一○三號裁定及臺灣高等法院高雄分院九
    十年度抗字第五八號裁定附卷可稽。
四、茲自訴人提起本件自訴，同以乙○○為被告，所指乙○○兩度保證案外人鄭達峰
    債務之清償，惟鄭達木迄今仍未償還完畢，認其涉有不法云云，核與其前所提本
    院八十九年度自字第一○三號案件之自訴事實並無二致，顯為同一案件。又依自
    訴人所提資料，並無新事實、新證據可言，亦無刑事訴訟法第四百二十條第一項
    第一款、第二款、第四款或第五款所定得為再審之原因。從而，自訴人顯不得對
    於已裁定駁回自訴確定之同一案件再行自訴，乃自訴人對同一案件不得提起自訴
    而提起，揆諸前揭說明，爰不經言詞辯論，逕為不受理之判決。
據上論斷，應依刑事訴訟法第三百零七條、第三百三十四條，判決如主文。
中      華      民      國      九十      年      九    月    二十七    日
                                        法  官  蔡憲德
右正本證明與原本無異。
對於本判決如有不服應於收受送達後十日內向本院提出上訴書狀上訴於台灣高等法院
高雄分院並按他造當事人之人數附具繕本。
                                        書記官  林鴻仁
中      華      民      國      九十      年      九    月    二十七    日


司法院資訊處製作；財團法人民間司法改革基金會備份。
